【裁判字號】    89,上訴,3835
【裁判日期】    890928
【裁判案由】    違反著作權法等
【裁判全文】
臺灣高等法院刑事判決                          八十九年度上訴字第三八三五號
    上  訴  人  台灣台北地方法院檢察署檢察官
    被      告  丙○○
右上訴人因被告違反著作權法等案件，不服台灣台北地方法院八十九年度訴字第七九
八號，中華民國八十九年九月二十八日第一審判決（起訴案號：台灣台北地方法院檢
察署八十九年度偵字第四九三一、五四０九、六六二八、七０五四、一００二三號）
，提起上訴，本院判決如左：
    主  文
原判決撤銷。
丙○○以明知為侵害著作權之物意圖營利而交付之方法侵害他人之著作權，並以之為
常業，處有期徒刑壹年陸月。緩刑伍年。
扣案之任天堂神奇寶貝金版GB卡匣壹片、仿冒任天堂遊戲卡匣空盒拾陸只、如附表
三所示仿冒新力公司光碟片仟零陸拾貳片、如附表四所示仿冒盜版新力公司之光碟
片玖拾片、如附表五所示仿冒盜版卡波光公司之光碟片「惡靈古堡 2」拾片、如附
表六所示仿冒盜版任天堂公司遊戲卡匣伍拾壹片及空盒壹只、如附表七所示盜版美商
藝電公司光碟片貳拾伍片、遊戲光碟片目錄拾陸本、進貨單拾陸紙、新力公司電腦遊
戲機壹具、任天堂公司電腦遊戲機壹具與投幣計時器壹具均沒收。
    事  實
一、丙○○係設於臺北縣新店市○○街二二三號「時代電視遊樂器店」之負責人，明
    知下列(一)商標圖樣、(二)電腦程式著作 (詳述於后) 為他人享有商標專用權、著作
    權，未經商標專用權人之同意或授權，不得販賣或意圖販賣而陳列意圖欺騙他人
    、於同一或類似商品使用相同於他人註冊商標圖樣之商品，未經著作權人之同意
    或授權，不得擅自意圖散布而陳列或意圖營利而交付侵害著作權之物：
    (一)商標圖樣部分：
      1.「Play Station」、如附件所示之「PS設計圖」商標圖樣為日商新力電腦娛
        樂股份有限公司（下稱新力公司）向經濟部中央標準局（現改制為智慧財產
        局）註冊取得商標專用權，註冊號數分別為第六七二六六六號、第七一○四
        五四號商標，並均指定使用於電腦、錄有電腦程式之卡帶、磁碟、光碟及卡
        匣等商品，專用期間分別自民國（下同）八十四年三月一日起至九十四年二
        月二十八日，及八十五年三月十六日起至九十五年三月十五日。
      2.如附表一所示之商標圖樣，係日商任天堂股份有限公司（下稱任天堂公司）
        向經濟部中央標準局註冊取得商標專用權，其商標圖樣、註冊號數、專用商
        品、專用期間等均詳如附表一所示。
      3.「CAPCOM」之商標圖樣為日商卡波光股份有限公司（株式會社，下
        稱卡波光公司，公訴人誤載為任天堂公司所有）向經濟部中央標準局註冊取
        得商標專用權，註冊號數為第七七五八○○號商標，指定使用於投幣式電子
        遊樂器、與電視連用之電子遊樂器等商品，專用期間自八十六年九月十六日
        起至九十六年六月三十日止。
    (二)電腦程式著作部分：
      1.如附表四所示「龍騎士傳說」等遊戲軟體為日本法人即新力公司在日本擁有
        著作財產權之電腦程式著作，該電腦程式著作物由新力公司日本首次發行後
        ，即由新力公司於三十日內在中華民國管轄區內為首次發行，依著作權法第
        四條之規定，應受我國著作權法之保護。
      2.「惡靈古堡 2」（BIOHADARD 2）、「恐龍危機」（DINO CRISIS）等遊戲軟
        體（均需在新力公司所製造之Play Station遊戲機始能執行），為日本法人
        即卡波光公司在日本擁有著作財產權之電腦程式著作，該電腦程式著作物由
        卡波光公司日本首次發行後，即由卡波光公司於三十日內在中華民國管轄區
        內為首次發行，依著作權法第四條之規定，仍應受我國著作權法之保護，且
        前開電腦程式著作物，均經美國之美商任天堂公司在美國註冊發行，依著作
        權法第四條第二款及八十二年七月十六日簽署生效之「北美事務協調委員會
        與美國在臺協會著作權保護協定」受我國著作權法之保護。
      3.如附表二(一)所示之「打磚塊遊戲」等遊戲軟體為日商卡波光公司依七十四年
        七月十日修正公布之著作權法註冊登記而享有著作權之電腦程式著作；如附
        表二(二)所示之「口袋怪獸（金銀）」之遊戲軟體為卡波光公司在日本國擁有
        著作財產權之電腦程式著作，該電腦程式著作物由卡波光公司於八十八年十
        一月二十一日在日本首次發行，並於同年月二十日在中華民國管轄區內為首
        次發行，依著作權法第四條之規定，應受我國著作權法之保護。
      4.「SUPER BIKE 2000」、「NBA LIVE 2000」、「NBA LIVE 99」、「DUNE 20
        00」等電腦程式著作(均須新力公司所產製之電腦遊戲機「PlayStation」中
        方能執行）係美商藝電公司（Electronic ArtsInc.公司負責人為Ruth A.Ke
        nnedy，公司址設209 Redwood ShoresPakway, Redwood CityCA000000-0000
        U.S.A.）擁有著作權之電腦程式著作，依著作權法第四條第二款及八十二年
        七月十六日簽署生效之「北美事務協調委員會與美國在臺協會著作權保護協
        定」受我國著作權法之保護。
    詎丙○○自八十八年十月間起，明知綽號「阿發」之姓名年籍不詳之成年男子及
    不明廠商所販售之電視遊樂器遊戲光碟片、電腦程式著作光碟片及含燒錄電腦程
    式著作物之任天堂卡匣（GB）等物乃意圖欺騙他人，使用相同於新力公司、任天
    堂公司已向經濟部中央標準局註冊「Play Station」、如附件一所示之「PS設計
    圖」及如附表一所示之商標圖樣之仿冒商標商品，及未經著作權人新力公司、卡
    波光公司及美商藝電公司之同意或授權，擅自以重製之方法侵害其著作權之物，
    竟基於概括之犯意 (商標法部分) ，多次向該綽號「阿發」之男子以每片光碟片
    新台幣（以下同）二十五元、每片卡匣三百五十元之價格購買仿冒盜版之光碟片
    及任天堂GB卡匣，自同年十月三十一日起在上址意圖販賣、散布而陳列，並意圖
    營利而以每片光碟片四十元、每片卡匣四百元之價格販賣交付予不特定人牟利，
    並以之為常業；並明知上開光碟片及卡匣係侵害電腦程式著作財產權之重製物，
    仍於上址裝設投幣式計時器，顧客每投幣十元，即可以丙○○裝設之電視、新力
    公司電腦遊戲機（即「PS」主機）及任天堂公司電腦遊戲機（超級任天堂）配合
    電腦遊戲程式光碟片或遊戲卡匣把玩遊戲十二分鐘，以作為直接營利之使用，且
    新力公司所產製之遊戲光碟片，於電視遊樂器執行使用時，除在電視影像畫面呈
    現出前揭商標圖樣外，於畫面下方會出現新力公司所標示之「Licensed By Or S
    ony ComputerEntertainment Inc.」及「PS」等足以對外表示一定該等光碟產品
    係新力公司所生產用意之證明文字；任天堂公司所產製之遊戲卡匣，於電視遊樂
    器主機執行使用時，除在電視影像畫面呈現出前揭商標圖樣外，於畫面下方會出
    現該公司所標示之由任天堂公司或卡波光公司等，足以對外表示一定該等光碟內
    之著作係前開公司所創作之用意證明文字，詎丙○○其經概括之犯意以前述方法
    連續行使準私文書，連續侵害新力公司、任天堂公司、美商藝電公司之著作權，
    並以之為常業，足生損害於新力公司、任天堂公司、卡波光公司、美商藝電公司
    。嗣於八十九年二月十六日中午十二時五十分許為任天堂公司代理人廖國昌律師
    會同臺北縣警察局新店分局在上址查獲，並扣得丙○○所有供犯罪所用之任天堂
    神奇寶貝金版GB卡匣一片、仿冒任天堂遊戲卡匣空盒三十六只；又於同年月二十
    九日下午五時許，為內政部警政署保安警察第二總隊第一大隊第一中隊在上址及
    停放在上址門前丙○○所有車牌號碼為ＤＳ─二七八○號之小貨車內查獲，並扣
    得丙○○所有供犯罪所用之如附表三所示仿冒新力公司光碟片三千零六十二片、
    如附表四所示仿冒盜版新力公司之光碟片九十三片、如附表五所示仿冒盜版卡波
    光公司之光碟片「惡靈古堡2」 十片、如附表六所示仿冒盜版任天堂公司遊戲卡
    匣五十一片及空盒一只、如附表七所示盜版美商藝電公司光碟片二十五片、遊戲
    光碟片目錄十六本、進貨單十六紙、新力公司電腦遊戲機一具、任天堂公司電腦
    遊戲機一具與投幣計時器一具。
二、案經被害人新力公司、卡波光公司 (委由乙○○律師、吳婷婷律師、甲○○律師
    ) ，任天堂公司 (委由廖國昌律師) ，及美商藝電公司 (委由李世章律師、陳文
    銓、陳立勝) 訴由臺北縣警察局新店分局及內政部警政署保安警察第二總隊第一
    大隊第一中隊移送臺灣臺北地方法院檢察署檢察官偵查起訴。
    理  由
一、訊據被告丙○○對於右揭陳列販賣扣案之仿冒物品等情坦承不諱，惟矢口否認以
    販賣扣案之仿冒物品維生云云。然查：
    (一)商標專用權部分：
      1.「Play Station」、如附件所示之「ＰＳ設計圖」之商標圖樣乃新力公司享
        有商標專用權，此有商標註冊證附卷可憑（見偵查卷第三冊第十頁）。
      2.如附表一所示之商標圖樣乃任天堂公司享有商標專用權，此有商標註冊證附
        卷可憑（見偵查卷第二冊第二十三、三十八、五十二、五十四至五十五頁，
        各偵查卷之冊數詳如附表八所示）。
      3.「CAPCOM」之商標圖樣乃卡波光公司享有商標專用權，此有商標註冊證附卷
        可憑（見偵查卷第四冊第六頁）。
    (二)電腦程式著作部分：
      1.按外國人之著作合於下列情形之一者，得依本法享有著作權。但條約或協定
        另有約定，經立法院議決通過者，從其約定︰一於中華民國管轄區域內首次
        發行，或於中華民國管轄區域外首次發行後三十日內在中華民國管轄區域內
        發行者。但以該外國人之本國，對中華民國人之著作，在相同之情形下，亦
        予保護且經查證屬實者為限。二依條約、協定或其本國法令、慣例，中華民
        國人之著作得在該國享有著作權者，著作權法第四條定有明文。
        (1)如附表四所示「龍騎士傳說」等遊戲軟體為新力公司所創作享有著作權之
          電腦程式著作，於如附表四所示之日期由新力公司在日本首次發行，並由
          新力公司於同日授權予臺灣之英特全股份有限公司在中華民國管轄區內為
          首次發行，此有遊戲軟體說明、期末期初存量明細表、進貨單、訂單、進
          貨發票、空運證卷、進口報單、收費通知單、出貨單、著作權發行明細在
          卷可稽（見偵查卷第三冊第九十六至一○七、一一六至一六五頁）。準此
          ，依著作權法第四條第一款之規定，上開電腦程式著作受我國著作權法之
          保護。
        (2)「惡靈古堡 2」（BIOHADARD 2）、「恐龍危機」（DINO CRISIS）等電腦
          程式著作，為卡波光公司於八十七年在日本首次發行後，同時委由臺灣地
          區總代理商英特全股份有限公司在中華民國管轄區內同步發行，此有遊戲
          軟體說明、期初期末存量明細表、進貨單、訂單、進貨發票、空運證卷、
          進口報單、收費通知單、出貨單、統一發票附卷足憑（見偵查卷第三冊第
          六十六至八十五頁），故依前開規定，此電腦程式著作應受我國著作權法
          之保護。
        (3)如附表二(二)所示之「口袋怪獸（金銀）」之遊戲軟體為卡波光公司在日本
          國擁有著作財產權之電腦程式著作，該電腦程式著作物由卡波光公司於八
          十八年十一月二十一日在日本首次發行，並於同年月二十日在中華民國管
          轄區內為首次發行，此有統一發票在卷可稽（見原審判卷第一一二、一一
          三頁），依上開規定，該電腦程式著作應受我國著作權法之保護。
        (4)「SUPER BIKE 2000」、「NBA LIVE 2000」、「NBA LIVE 99」、「DUNE
          2000」等電腦程式著作係美商藝電公司擁有著作權之電腦程式著作物，此
          有正版封面軟體、著作權證明附卷可證（見偵查卷第五冊第四至八頁），
          準此，依上揭規定及北美事務協調委員會與美國在臺協會著作權保護協定
          ，前開電腦程式著作受我國著作權法保護之著作物。
      2.按外國人之著作合於左列各款之一者，得依本法申請著作權註冊：一於中華
        民國境內首次發行者。二依條約或其本國法令、慣例，中華民國人之著作得
        在該國享受同等權利者。前項註冊之著作權，著作權人享有本法所定之權利
        ，此為七十四年七月十日修正公布之著作權法第十七條規定所明定。查如附
        表二(一)所示之「打磚塊遊戲」等遊戲軟體為日商卡波光公司分別於如附表二
        (一)所示之最初發行日於中華民國境內首次發行，並依法申請著作權註冊，其
        權利期間如附表二(一)所示，此有內政部著作權執照在卷可按（見偵查卷第九
        十、九十六至九十七、九十九；一○一頁），是以揆諸前揭規定，該電腦程
        式著作享有本國著作權法之保護。
    (三)右揭被告於上址陳列、販賣、出租扣案之仿冒盜版告訴人享有商標專用權及著
      作權之光碟片並以之維生之事實，業據告訴人新力公司、卡波光公司之代理人
      乙○○律師、吳婷婷律師、甲○○律師，任天堂公司之代理人廖國昌律師，及
      美商藝電公司之代理人李世章律師、陳文銓、陳立勝指訴歷歷，且經證人即被
      告之母親王德仙證述明確（見偵查卷第二冊第五頁），復有刑案現場採證照片
      、盜版仿冒遊戲光碟片封面、搜索現場照片、侵害商標照片、扣案光碟片照片
      、現場照片在卷（見偵查卷第一冊第十五至十六、十九至二十四頁，偵查卷第
      二冊第十八頁，偵查卷第三冊第十一、一六五頁，偵查卷第四冊第八十頁，偵
      查卷第六冊第十五頁），及被告所有供犯罪所用之任天堂神奇寶貝金版GB卡匣
      一片、仿冒任天堂遊戲卡匣空盒三十六只、如附表三所示仿冒新力公司光碟片
      三千零六十二片、如附表四所示仿冒盜版新力公司之光碟片九十三片、如附表
      五所示仿冒盜版卡波光公司之光碟片「惡靈古堡2」十片、如附表六所示仿冒
      盜版任天堂公司遊戲卡匣五十一片及空盒一只、如附表七所示盜版美商藝電公
      司光碟片二十五片、遊戲光碟片目錄十六本、進貨單十六紙、新力公司電腦遊
      戲機一具、任天堂公司電腦遊戲機一具與投幣計時器一具扣案足稽。
    (四)扣案之盜版仿冒光碟片，均屬仿冒告訴人之商標專用權及著作權之物，其侵害
      內容詳如附表三至七所示，此有勘驗照片（見原審卷第六十六至六十九、一○
      八至一○九頁）及經原審會同告訴代理人勘驗並製有勘驗筆錄附卷足稽（見原
      審卷第五十九頁），其中「恐龍危機」遊戲光碟片十片與附表三編號重複，
      亦即此部分同時侵害新力公司之商標專用權與著作權。又商標之使用係指為行
      銷之目的，將商標用於商品或其包裝、容器、標帖、說明書、價目表或其他類
      似物件上，而持有、陳列或散布，此為商標法第六條第一項所明定，故於同一
      商品或類似商品，若附加相同或近似於他人註冊商標之圖樣於商品或其包裝、
      容器、說明書、價目表或其他類似物件上，應即受他人商標專用權效力所拘束
      ，而透過電磁作用，如以遊樂器、光碟機、電腦主機之操作為媒介，始於電視
      或電腦螢幕前出現商標圖樣者，其標示型態足資一般商品購買人認識其表彰商
      品之來源者，解釋上應認屬於商標法第六條第一項所稱之其他類似物件之範疇
      。本件扣案物品雖須經由遊戲主機之操作始可使用，參諸上開說明，益徵扣案
      光碟片及遊戲卡匣確實使用告訴人新力公司及卡波光公司之商標專用權。又扣
      案之新力公司PS遊戲光碟片部分為雙面銀白色之裸片，光碟片上並未印刷遊戲
      名稱，業經原審勘驗屬實，並製有勘驗筆錄在卷可稽（見原審卷第六十頁），
      此與一般新力公司所產製之遊戲光碟片均有精緻包裝，光碟片未寫入資料一面
      均有彩色之印刷有明顯差異，及與合法代理進口印刷精美之遊戲光碟片、卡匣
      售價每片均逾千元不等相較有重大之差異，被告從事遊戲光碟、卡匣及相關主
      機、週邊設備之販售，難謂其不知無印刷之雙面銀色裸片及數十種以上之遊戲
      集中燒錄在同一卡匣，售價僅數十元或僅四百元為仿冒商品之認識。且被告亦
      自承知悉正版軟體之市場價格及其所販賣者均屬盜版仿冒之商品（見偵查卷第
      一冊第五至六頁之詢問調查筆錄），足見被告確有明知為意圖欺騙他人，使用
      他人商標圖樣之仿冒商標商品，及擅自以重製之方法侵害其著作權之物，卻仍
      陳列、販賣之故意。
    (五)又按所謂常業犯，係指將犯罪作為賴以維生之職業者而言，侵害著作權之常業
      犯，應係指「以侵害著作權營生」或「恃侵害著作權為生」，始克相當。刑法
      上之常業犯係指犯人專以某種犯罪行為為業務者而言，如並不以此為業，縱其
      犯罪行為不止一次，仍不得謂係常業犯（最高法院二十八年上字第二八九五號
      判例參照）。經查被告固辯稱其販賣商品以正版軟體為主，惟其亦自承之所以
      知悉販賣盜版遊戲光碟及盜版任天堂卡匣係違法，但為了生活而為販賣等語（
      見偵查卷第一冊第五頁反面之詢問調查筆錄），衡諸其行為期間之長短、獲利
      之多寡、扣案物品之數量龐大等情，被告應以陳列、意圖營利而交付侵害他人
      電腦程式著作及商標專用權為主要營生，即屬常業犯，灼然甚明。
    (六)扣案之仿冒光碟片於原審勘驗播放時，確曾出現新力公司所標示之「Licensed
      By Or Sony Computer Entertainment Inc.」及「PS」等足以對外表示一定該
      等光碟產品係新力公司所生產用意之證明文字；任天堂公司所產製之遊戲卡匣
      ，於電視遊樂器主機執行使用時，除在電視影像畫面呈現出前揭商標圖樣外，
      於畫面下方會出現該公司所標示之由任天堂公司或卡波光公司授權等，足以對
      外表示該等光碟內之著作係該公司授權之文句，此亦據被告所是認，按文書之
      行使因各種文書之性質、內容不同而異（參見最高法院七十二年台上字第二八
      五一號判決），行為人只要提出虛偽文書或不實文書，而將該文書置於可能發
      生文書功能之狀態下即可成罪，至於相對人是否了解該文書之內容，已否信以
      為真而誤認虛偽文書或不實文書為真實文書，均非所論（參見林山田先生所著
      刑法各論下冊第四二一頁），前述仿冒遊戲光碟內容中之「授權文字」屬於「
      偽造準私文書」已如前述，被告於交易過程中，縱未使交易相對人當場親見仿
      冒光碟內儲存之不實授權文字影像，惟被告對消費者可能利用在店內所陳列之
      遊戲主機自行於店內測試選購時，或消費者購買後自行使用時，均會出現此不
      實授權文字影像為執行仿冒光碟後所無可避免之結果等情知之甚詳，則被告於
      販賣仿冒光碟之時，實已將該等文書置於可能發生文書功能之狀態，顯已屬將
      該不實文書充作真正文書而有所主張，自該當於「行使」之構成要件。且因此
      行使準私文書，此不法行為客觀上有使人誤認該仿冒品係經告訴人等公司授權
      製造，自足生損害於告訴人。
    (七)綜上所述，被告所辯，不足採信。本案事證明確，被告犯行堪以認定。
二、核被告所為，係犯商標法第六十三條之販賣仿冒商標商品罪及著作權法第九十四
    條、第九十三條第三款、第八十七條第二款、第五款、第九十二條之常業侵害他
    人著作權罪及刑法第二百十六條、第二百二十條第二項、第二百十條之行使偽造
    準私文書罪。其意圖販賣而陳列仿冒商標商品、意圖散布而陳列侵害著作權之物
    之階段行為、低度行為，應分別為販賣仿冒商標商品、意圖營利而交付侵害著作
    權之物之高度行為所吸收，不另論罪，違反商標法部分，其時間緊接，手段雷同
    ，顯係基於概括犯意為之，為連續犯，依法加重其刑。又被告以一行為同時侵害
    新力公司、任天堂公司、卡波光公司及美商藝電公司之商標專用權及著作權，為
    想像競合犯，依刑法第五十五條之規定，應從較重之著作權法第九十四條、第九
    十三條第三款、第八十七條第二款之常業罪處斷，且被告所犯行使偽造準私文書
    罪部分，其時間緊接，手段雷同亦係基於概括犯意為之，為連續犯，該部分與違
    反著作權法常業罪間，有方法結果之牽連關係，仍應從一重之違反著作權法之常
    業罪處斷。
三、原審對被告論罪科刑，固非無見，但原判決認被告不成立行使偽造準私文書，已
    有未當，且被告既依著作權法之常業罪論處，即不應再論以連續犯，原判決卻認
    被告為連續犯，而查獲仿冒商標之商品，商標法第六十四條有沒收之規定，應依
    商標法第六十四條規定沒收，原判決卻依刑法第三十八條第一項第二款規定沒收
    ，再原判決並未諭知易科罰金，乃於論結欄誤引罰金罰鍰提高標準條例第二條，
    均有未洽，檢察官提起上訴，指摘原判決不當，為有理由，應由本院將原判決撤
    銷改判。審酌被告之牟利動機、販賣之數量、販賣所得利益、販賣仿冒盜版光碟
    片及遊戲卡匣致被害人所受之損害、犯罪後坦承態度及被告販賣侵害他人盜版電
    腦程式著作物，嚴重破壞我國保護智慧財產權之國際形象及對於他人無體財產權
    的尊重等一切情狀，量處如主文第二項所示之刑。扣案之任天堂神奇寶貝金版GB
    卡匣一片、如附表三所示仿冒新力公司光碟片三千零六十二片、如附表四所示仿
    冒盜版新力公司之光碟片九十三片、如附表五所示仿冒盜版卡波光公司之光碟片
    「惡靈古堡2」 十片、如附表六所示仿冒盜版任天堂公司遊戲卡匣五十一片，應
    依商標法第六十四條規定宣告沒收；仿冒任天堂遊戲卡匣空盒三十六只、又空盒
    一只、如附表七所示盜版美商藝電公司光碟片二十五片、遊戲光碟片目錄十六本
    、進貨單十六紙、新力公司電腦遊戲機一具、任天堂公司電腦遊戲機一具與投幣
    計時器一具為供被告犯罪所用之物，且為被告所有，業經被告供明在卷，依刑法
    第三十八條第一項第二款規定宣告沒收。
四、末查被告未曾受有期徒刑以上刑之宣告，有臺灣高等法院檢察署刑案紀錄簡覆表
    在卷可按（見原審卷第七至八頁），因一時失慮，致誤觸法網，犯後深表悔悟，
    態度良好，告訴人亦表示不願追究被告之民事責任，並對原審宣告被告緩刑無意
    見，檢察官提起上訴，亦未指摘緩刑不當，本院認被告經此次起訴審判之教訓後
    ，當能知所警惕，而無再犯之虞，因認對被告所處之刑以暫不執行為適當，爰仍
    併予宣告緩刑五年，用勵自新。
五、公訴人就被告所犯侵害任天堂公司所有如附表一編號第三至六號之商標專用權罪
    部分，雖未起訴，然該部分事實與起訴之罪部分有犯之裁判上一罪關係，為起訴
    效力所及，本院自應併予審理。
六、公訴人就被告意圖散布而陳列、意圖營利而交付及「緊急追緝令」、「SUPER BI
    KE 2000」、「NBA LIVE 99」盜版遊戲光碟片所犯違反著作權法部分，雖未起訴
    ，然該部分事實與起訴之罪部分有想像競合犯之裁判上一罪關係，為起訴效力所
    及，本院自應併予審理。至公訴人認被告與該綽號「阿發」之男子間有犯意聯絡
    及行為分擔，應論以共同正犯，惟查被告係向該綽號「阿發」之男子購買盜版仿
    冒之遊戲光碟片及遊戲卡匣，但查無任何積極證據證明該二人間有何違反商標法
    及著作權法規定之犯意聯絡與行為分擔，自無成立共同正犯，公訴人所認，尚有
    未洽，併此敘明。
七、公訴人認被告涉嫌陳列販賣仿冒任天堂公司享有專用權之註冊號數第五一七七三
    九、五一七六五二、四○六一五六號及卡波光公司（公訴人誤載為任天堂公司）
    享有專用權之註冊號數第六九九三七五、六七八四一九、六七八四四三號之商標
  圖樣之商品，及「列車驚魂」（CHASE THE EXPRESS）、「NBA LIVE 98」之侵害
    新力公司著作權之物，尚涉有違反商標法及著作權法規定之罪嫌。然查：經勘驗
    扣案之盜版仿冒之遊戲光碟片及遊戲卡匣，並無任何仿冒或盜版上開商標或著作
    權之情事（見原審卷第五十九頁之勘驗筆錄）；另扣案之光碟片中尚有裸片 (無
    標示之光碟片) 二百五十六片（即第三箱編號135.裸片一百三十一片、第四箱編
    號114.裸片四十六片及第五箱編號4.裸片七十九片）無法確定其內容，此經告訴
    人新力公司代理人甲○○律師自承在卷（見原審卷第一○一頁之審判筆錄），職
    是，被告就此部分自不成立犯罪，原應為無罪之諭知，惟此部分與前開有罪部分
    具裁判上一罪之關係，爰不另為無罪諭知。而上開裸片，自無須宣告沒收，併此
    敘明。
據上論斷，應依刑事訴訟法第三百六十九條第一項前段、第三百六十四條、第二百九
十九條第一項前段，商標法第六十三條、第六十四條，著作權法第九十四條、第九十
三條第三款、第八十七條第二款、第五款、第九十二條、刑法第十一條前段、第五十
五條、第七十四條第一款、第三十八條第一項第二款，判決如主文。本案經檢察官鄭
富銘到庭執行職務。
中華    民    國      九十    年       一       月         四       日
                             臺灣高等法院刑事第二十二庭
                                 審判長法  官  許  正  順
                                       法  官  胡  方  新
                                       法  官  林  明  俊
右正本證明與原本無異。
如不服本判決應於收受送達後十日內向本院提出上訴書狀，其未敘述上訴之理由者並
得於提起上訴後十日內向本院補提理由書（均須按他造當事人之人數附繕本）。
                                       書記官  蕭  進  忠
中    華    民    國      九十    年       一       月        十一      日
附錄本案論罪科刑所依據之法條全文：
商標法第六十二條
意圖欺騙他人，有左列情事之一者，處三年以下有期徒刑、拘役或科或併科新臺幣二
十萬元以下罰金：
(一)於同一商品或類似商品，使用相同或近似於他人註冊商標之圖樣者。
(二)於有關同一商品或類似商品之廣告、標帖、說明書、價目表或其他文書，附加相同
  或近似於他人註冊商標圖樣而陳列或散布者。
商標法第六十三條
明知為前條商品而販賣、意圖販賣而陳列、輸出或輸入者，處一年以下有期徒刑、拘
役或科或併科新臺幣五萬元以下罰金。
著作權法第八十七條
有下列情形之一者，除本法另有規定外，視為侵害著作權或製版權︰
(一)以侵害著作人名譽之方法利用其著作者。
(二)明知為侵害著作權或製版權之物而散布或意圖散布而陳列或持有或意圖營利而交付
  者。
(三)輸入未經著作財產權人或製版權人授權重製之重製物或製版物者。
(四)未經著作財產權人同意而輸入著作原件或其重製物者。
(五)明知係侵害電腦程式著作財產權之重製物而仍作為直接營利之使用者。
著作權法第九十二條
擅自以公開口述、公開播送、公開上映、公開演出、公開展示、改作、編輯或出租之
方法侵害他人之著作財產權者，處三年以下有期徒刑，得併科新台幣十五萬元以下罰
金。
著作權法第九十三條
有下列情形之一者，處二年以下有期徒刑，得併科新台幣十萬元以下罰金︰
(一)侵害第十五條至第十七條規定之著作人格權者。
(二)違反第七十條規定者。
(三)以第八十七條各款方法之一侵害他人之著作權者。
著作權法第九十四條
以犯第九十一條、第九十二條或第九十三條之罪為常業者，處一年以上七年以下有期
徒刑，得併科新台幣四十五萬元以下罰金。
附件：「PS設計圖」商標圖樣
附表一：任天堂公司之商標專用權（如後附件）
附表二：任天堂公司之著作權（如後附件）
附表三：仿冒盜版新力公司商標之光碟片（如後附件）
附表四：仿冒盜版新力公司商標、電腦程式著作之光碟片
┌─────┬─────────────────┬─────┬─────┐
│ 標籤編號 │ 遊        戲        名        稱 │數      量│ 發行日期 │
├─────┼─────────────────┼─────┼─────┤
│ 1.       │  龍騎士傳說（龍魂騎士救世傳說）  │     8    │88.12.02  │
│          │  THE LEGEND OF DRAGON            │          │          │
├─────┼─────────────────┼─────┼─────┤
│ 2.       │  GT實戰賽車2（跑車浪漫旅2）      │    27    │88.12.11  │
│          │  GRAN TURISMO 2                  │          │          │
├─────┼─────────────────┼─────┼─────┤
│ 3.       │  瘋狂小子2 （袋狼大進級賽車）    │    19    │88.12.16  │
│          │  CRASH BANDICOOT RACING          │          │          │
├─────┼─────────────────┼─────┼─────┤
│ 4.       │  骰子大戰2（骰子方塊2）          │     6    │88.10.22  │
│          │  XI JUMBO                        │          │          │
├─────┼─────────────────┼─────┼─────┤
│ 5.       │  抓猴啦（猴子冒險記）            │    18    │88.06.24  │
│          │  APE ESCAPE                      │          │          │
├─────┼─────────────────┼─────┼─────┤
│ 6.       │  列車驚魂（緊急追緝令）          │     5    │89.01.27  │
│          │  CHASE THE EXPRESS               │          │          │
└─────┴─────────────────┴─────┴─────┘
附表五：仿冒盜版卡波光公司商標、電腦程式著作之光碟片
┌─────┬───────┬─────┬─────────┐
│ 標籤編號 │遊  戲  名  稱│數      量│備              註│
├─────┼───────┼─────┼─────────┤
│ 7.       │  惡靈古堡2   │    10    │                 │
├─────┼───────┼─────┼─────────┤
│ 三     │  恐龍危機    │    10    │ 與附表三第三箱編 │
│          │              │          │ 號重複         │
└─────┴───────┴─────┴─────────┘
附表六：仿冒盜版任天堂公司商標、電腦程式著作之光碟片（如後附件）
附表七：盜版美商藝電公司電腦程式著作之光碟片
┌──┬──────────┬──┐
│編號│  電腦程式著作名稱  │數量│
├──┼──────────┼──┤
│ 1. │  SUPER BIKE 2000   │  9 │
├──┼──────────┼──┤
│ 2. │  NBA LIVE 2000     │ 12 │
├──┼──────────┼──┤
│ 3. │  NBA LIVE 99       │  1 │
├──┼──────────┼──┤
│ 4. │  DUNE 2000         │  3 │
└──┴──────────┴──┘
附表八：偵查卷冊數
┌──────────────────┬─────────┐
│八十九年度偵字第四九三一號偵查卷    │  偵查卷第一冊    │
├──────────────────┼─────────┤
│八十九年度偵字第五四○九號偵查卷    │  偵查卷第二冊    │
├──────────────────┼─────────┤
│八十九年度偵字第六六二八號偵查卷    │  偵查卷第三冊    │
├──────────────────┼─────────┤
│八十九年度偵字第七○五四號偵查卷    │  偵查卷第四冊    │
├──────────────────┼─────────┤
│八十九年度偵字第一○○二三號偵查卷  │  偵查卷第五冊    │
├──────────────────┼─────────┤
│八十九年度聲字第四八二號偵查卷      │  偵查卷第六冊    │
└──────────────────┴─────────┘


司法院資訊處製作；財團法人民間司法改革基金會備份。
